【裁判字號】    99,抗,407
【裁判日期】    990420
【裁判案由】    聲請定其應執行刑
【裁判全文】
臺灣高等法院刑事裁定             99年度抗字第407號
抗  告  人  臺灣臺北地方法院檢察署檢察官
受  刑  人  甲○○
上列抗告人因聲請定其應執行刑案件，不服臺灣臺北地方法院中
華民國99年3月10日裁定（99年度聲字第346號），提起抗告，本
院裁定如下：
    主  文
原裁定撤銷。
甲○○所犯如附表所示各罪所處之刑，應執行有期徒刑壹年拾月
。
    理  由
一、原裁定略以：受刑人甲○○（下稱受刑人）前曾於民國95年
    11月7日、95年12月5日因違反毒品危害防制條例等案件，經
    本院97年度上更(一)字第199號判決分別判處罪刑，並定應執
    行刑有期徒刑26年，於97年7月28日確定。而受刑人所犯如
    附表編號2之罪，其犯罪時間為97年7月23日，係於97年7月
    28日確定前所為，自應與上開本院97年度上更(一)字第199號
    案件之宣告刑合併定其應執行之刑。另如附表編號1之罪之
    犯罪時間為97年9月5日，係在上開本院97年度上更(一)字第
    199號判決確定後所為，無從與之合併定應執行刑，自亦無
    從與附表編號2之罪合併定其應執行刑。從而，聲請人聲請
    就被告所犯如附表所示2罪，合併定其應執行刑，為無理由
    ，而予駁回。固非無見。
二、惟查：裁判確定前犯數罪者，併合處罰之；數罪併罰，有二
    裁判以上者，依第51條之規定，定其應執行之刑，刑法第50
    條、第53條分別定有明文。本件受刑人前於95年11月98因毒
    品危害防制條例案件，經本院96年度上訴字第3703號判決有
    期徒刑6月，於96年10 月18日確定在案；嗣另因毒品危害防
    制條例等案件，分別經本院97年度上更(一)字第199號、97年
    度上訴字第1713號，臺灣臺北地方法院96年度拆字第1666號
    判處有期徒刑16年6月、16年、7月、1年2月確定。上開5 罪
    復經本院98年度聲字第1164號裁定定應執行刑有期徒刑27年
    6月，於98年5月18日確定，有上開裁定書在卷可稽。是本件
    受刑人所犯如附表所示之2罪，犯罪時間均在本院96年度上
    訴字第3703號判決確定日即96年10月18日之後，自無從再與
    上開案件合併定應執行刑，而應另定應執行刑。原審未察上
    情，駁回檢察官之聲請，即非適法。抗告意旨執以指摘，為
    有理由，自應由本院將原裁定撤銷，自為裁定如主文。
三、爰依刑事訴訟法第413條、第477條第1項，刑法第53條、第
    51 條第5款，裁定如主文。
中    華    民    國    99    年    4     月    20    日
                  刑事第十二庭審判長法  官  蔡永昌
                                    法  官  吳啟民
                                    法  官  蔡國在
以上正本證明與原本無異。
如不服本裁定，應於收受送達後五日內向本院提出抗告狀。
                                    書記官  顧哲瑜
中    華    民    國    99    年    4     月    20    日

司法院資訊處製作；財團法人民間司法改革基金會備份。
